【裁判字號】    97,訴更一,117
【裁判日期】    980521
【裁判案由】    營業稅
【裁判全文】
臺北高等行政法院判決
                                   97年度訴更一字第117號
                              .
原      告  東元電機股份有限公司
代  表  人  甲○○(董事長)
訴訟代理人  蔡靜玫  律師
被      告  財政部臺北市國稅局
代  表  人  凌忠嫄（局長）
訴訟代理人  乙○○
上列當事人間因營業稅事件，原告不服財政部中華民國95年1 月
20日台財訴字第09400611300 號訴願決定( 案號：第00000000號
) ，提起行政訴訟，經判決後，最高行政法院發回更審，本院判
決如下：
    主  文
訴願決定及原處分（即重核復查決定）關於罰鍰部分，不利原告
部分，逾新台幣參拾肆萬捌仟壹佰參拾捌元部分均撤銷。
原告其餘之訴駁回。
第一審及發回前上訴審訴訟費用（除確定部分外）由被告負擔三
分之二，餘由原告負擔。
    事實及理由
甲、程序事項:
    本件原告起訴後，原告之代表人已由黃茂雄變更為甲○○，
    茲由新任代表人具狀聲明承受訴訟，核無不合，應予准許。
乙、實體方面:
一、事實概要：
    臺北市稅捐稽徵處以查獲原告於民國（下同）83年10月至84
    年間轉包聯華電子三廠八吋晶圓廠新建工程予振欣水電空調
    工程有限公司（下稱振欣公司），金額計新臺幣（下同）24
    ,850,625元（不含稅），未依法取得憑證，其中金額11,897
    ,069元（不含稅）係以非交易對象之銓合工程企業有限公司
    （下稱銓合公司）等7 家公司開立之統一發票17紙，作為進
    項憑證申報扣抵銷項稅額，而虛報進項稅額594,853 元，除
    核定補徵營業稅594,853 元外，並按其未依法取得他人憑證
    總額24,850,625元處5%罰鍰計1,242,531 元。原告申請復查
    ，未獲變更，提起訴願，經財政部91年9 月17日台財訴字第
    0890028237號訴願決定：「原處分（復查決定）撤銷，由原
    處分機關另為處分。」經被告重核結果，以94年8 月19日財
    北國稅法字第0940205914號重核復查決定書( 下稱原處分)
    決定變更原罰鍰處分金額為942,991 元，並駁回其餘復查。
    原告仍表不服，提起訴願，遭決定駁回後，遂向本院提起行
    政訴訟，經本院以95年10月11日95年度訴字第994 號判決原
    告敗訴，原告不服，提起上訴，原判決經最高行政法院以97
    年10月30日97年判字第960 號判決關於罰鍰及該訴訟費用部
    分均廢棄，發回本院更為審理，其餘上訴駁回。
二、本件原告主張：
  (一)臺北市稅捐稽徵處科處行政罰前，未予原告陳述意見機會及
    審酌具體情事：
    1.臺北市稅捐稽徵處就未取得進項憑證其中11,897,069元科
      處罰鍰前( 即作成行為罰前) ，應給予原告陳述意見之機
      會，使原告有說明取得上揭進項憑證之緣由，甚而避免產
      生對事實認知不同之問題。又科處罰鍰時，被告應審酌原
      告違反行政法上義務行為受責難程度、所生影響及因違反
      行政法上義務所得之利益。職是，訴外人振欣公司因自身
      財務發生重大危機，進而放棄系爭工程之承攬權，此有「
      切結書」可證。又有振欣公司與其下包商、原告就放棄承
      攬系爭工程後，關於系爭工程之後續施作完成，三方並簽
      署「協議事項」，進而避免系爭工程進度落後致業主主張
      逾期罰款，故匆促情形下，三方簽署時未注意到用字遣詞
      不精準、思慮不周，惟探求三方簽署當時之真意，難謂無
      債權債務讓與之真意，否則振欣公司何須放棄承攬系爭工
      程，亦即振欣公司欲將系爭工程之契約轉讓予銓合公司等
      7 家公司繼續施作，並由原告出面與該7 家公司處理工程
      款、工程進度等事宜。
    2.另原告實際已付款予銓合公司等7 家公司，而振欣公司已
      放棄承攬系爭工程，即退出承攬人地位，自無可能開立發
      票予原告，倘若原告亦因此未取得進項憑證，被告是否亦
      會同樣對原告課處上揭罰鍰，不無疑問。即原告何不希望
      自振欣公司取得進項憑證，惟當時情況非原告所能掌控，
      一則是振欣公司已無法開立發票，不願再履約，希望退出
      ，二則原告深怕與業主間發生系爭工程逾期罰款問題，經
      與振欣公司及其下包商協議解決方式，即由振欣公司之下
      包承接其承攬人之權利義務，故簽署上揭「協議事項」，
      且自簽署日起，振欣公司已將系爭工程契約轉讓予其下包
      ，由原告與振欣公司下包繼續完成尚未履約部分，是以振
      欣公司之下包成為原告之實際交易對象，原告取得振欣公
      司之下包商所開立之發票係符合加值型及非加值型營業稅
      法第33條第1 項規定：「營業人以進項稅額扣抵銷項稅額
      者，應具有載明其名稱、地址及統一編號之左列憑證：一
      、購買貨物或勞務時，所取得載有營業稅額之統一發票。
      」，故原告持該統一發票申報扣抵銷項稅額，要非無據。
    3.復按行政罰第18條第1 項、第42條規定：「裁處罰鍰，應
      審酌違反行政法上義務行為應受責難程度、所生影響及因
      違反行政法上義務所得之利益，並得考量受處罰者之資力
      。」、「行政機關於裁處前，應給予受處罰者陳述意見之
      機會。」準此，被告除依法行政外，於行政罰法所賦予之
      行政裁量權範圍內，應就本件先予詳查並審酌全案情節後
      ，始作成罰鍰與否之裁處為要。然臺北市稅捐稽徵處或被
      告對此均未的斟上情，而逕認定原告未依法取得進項憑證
      ，對原告顯有失公允。
  (二)就銓合公司等7 家公司為原告之實際交易對象：承上，因振
    欣公司無力施做，系爭工程已改由其原之下包商共同承接施
    做，是以振欣公司之下包等公司，才為原告之實際交易對象
    ，復揆諸財政部台財稅字第09504535500 號函釋揭有斯旨：
    「一、稽徵機關查核營業人取得涉嫌虛設行號涉案期間開立
    之統一發票申報扣抵銷項稅額案件，仍應就交易雙方之進、
    銷貨情形嚴實查核，不得逕按本部83年7 月9 日台財稅第83
    1601371 號函辦理，如無法查明營業人確無向其進貨，且該
    涉嫌虛設行號已依規定按期申報進銷項資料，並按其應納稅
    額繳納者，應免予補稅處罰。…」是如，財政部台財稅字第
    831601371 號函所揭示之處理規則並非就營業人取得非實際
    交易對象所開立之統一發票作為申報扣抵稅額時均應逕予適
    用，尚應就實際交易情形為判斷始為適法，故鈞院前審及被
    告本應於核實原告實際交易對象( 即銓合公司等7 家) 後即
    為對原告有利之判斷，惟竟捨此不為，顯非適法。
  (三)就原告係依規定取得進項憑證：
    1.按財政部臺灣省南區國稅局對營業人取得不實憑證作為進
      項憑證或成本費用憑證處理原則第2 條之規定：「不實進
      項憑證之認定：( 一) 無進貨事實，取得虛設行號統一發
      票或偽造變造之統一發票或其他營業人虛開之憑證作為進
      項憑證。(二)  有進貨事實未依法取得實際交易營業人開
      立之發票：1.取得銷貨人以外營業人所開立之憑證作為進
      項憑證。2.取得虛設行號開立之統一發票或偽造、變造之
      統一發票作為進項憑證。3.取得實際銷貨營業人交付虛設
      行號開立之統一發票作為進項憑證」是就本件於原審已認
      定之事實以觀，原告確有向銓合公司等7 家公司進貨( 即
      委由此7 家公司將系爭工程完工並直接給付款項而取得進
      項憑證) ，故此，核諸上揭規則，可知原告自銓合公司等
      7家公司所取得之進項憑證當非不實憑證，先予敘明。
    2.次按，稅捐稽徵法第44條之規定：「營利事業依法規定應
      給與他人憑證而未給與，應自他人取得憑證而未取得，或
      應保存憑證而未保存者，應就其未給與憑證、未取得憑證
      或未保存憑證，經查明認定之總額，處百分之五罰鍰。」
      是原判決據此認定原告自實際供給勞務之銓合公司等7 家
      公司取得進項憑證而未自工程合約之交易對象即振欣公司
      取得進項憑證之事實係合於上揭法文規定而應科處以行為
      罰，惟查，原告之實際交易對象自與振欣公司簽署協議後
      ，已轉為振欣公司之全部下包商，自包括銓合公司等7 家
      公司，是原告自實際交易對象處取得憑證並依法申報扣抵
      稅額當為適法，被告實無從依上揭規定對原告處以行政罰
      。
    3.末按行政程序法第8 條：「行政行為，應以誠實信用之方
      法為之，並應保護人民正當合理之信賴。」第9 條：「行
      政機關就該管行政程序，應於當事人有利及不利之情形，
      一律注意。」第10條：「行政機關行使裁量權，不得逾越
      法定之裁量範圍，並應符合法規授權之目的。」故行政程
      序法之實施旨在確保依法行政之原則，以保障人民權益，
      提高行政效能，增進人民對行政之信賴。惟被告僅就原告
      所持以申報抵扣稅額之憑證非屬工程合約之對造即認原告
      有逃漏稅捐之行為，甚而，就原告述明實際進貨之對象及
      情狀，竟不予理會，顯然與前述行政程序法所揭之「誠實
      信用之方法、保護人民正當合理之信賴」「注意當事人有
      利及不利」及「法定行使裁量權」之立法意旨不符，被告
      之依法行政原則，令人質疑，迺原審未見及此，遽依被告
      片面曲解法令之理由為當，逕對原告為不利之判決，顯有
      判決違背法令之失。
  (四)原告不具行政罰故意或過失之主觀要件：司法院釋字第275
    號解釋略以：「人民違反法律上之義務而應受行政罰之行為
    ，法律無特別規定時，雖不以出於故意為必要，仍須以過失
    為其責任條件。但應受行政罰之行為，僅須違反禁止規定或
    作為義務，而不以發生損害或危險為其要件者，推定為有過
    失，於行為人不能舉證證明自己無過失時，即應受處罰。」
    又按行政罰法第7 條規定：「違反行政法上義務之行為非出
    於故意或過失者，不予處罰。法人、設有代表人或管理人之
    非法人團體、中央或地方機關或其他組織違反行政法上義務
    者，其代表人、管理人、其他有代表權之人或實際行為之職
    員、受僱人或從業人員之故意、過失，推定為該等組織之故
    意、過失。」職是，原告之受僱人無非依實質課稅原則，持
    上開7 家公司開立之進項憑證，以為申報扣抵銷項稅額，並
    無故意或過失未依法取得進項憑證之主觀要件。
  (五)訴外人振欣公司是否被裁處罰鍰：退萬步言之，縱原告非自
    銓合公司等7 家公司取得進項憑證，而係自非實際交易對象
    取得進項憑證，則被告應先查明是否已對該實際銷貨之營利
    事業科處未給與銷項憑證之罰鍰，揆諸稅捐稽徵法第44條但
    書規定：「…。但營利事業取得非實際交易對象所開立之憑
    證，如經查明確有進貨事實及該項憑證確由實際銷貨之營利
    事業所交付，且實際銷貨之營利事業已依法處罰者，免以處
    罰。」是以，被告是否對振欣公司科處未給與銷項憑證之罰
    鍰，均未論及，況且原審亦未審究，逕予作成判決，違反一
    事不二罰原則，於法尚有不合，難謂原審判決無違誤。
  (六)綜上所述，原處分確有諸多違背法令之處，為此，原告依據
    行政訴訟法第4 條第1 項規定，提起本件撤銷訴訟，並聲明
    求為判決：訴願決定及原處分( 即重核復查決定) 關於罰鍰
    部分，不利於原告部分均撤銷。訴訟費用由被告負擔。
三、被告則以：
  (一)依最高行政法院判決發回更審理由，按稅捐稽徵法第44條業
    於97年8 月13日修正公布，並增訂但書規定：「…但營利事
    業取得非實際交易對象所開立之憑證，如經查明確有進貨事
    實及該項憑證確由實際銷貨之營利事業所交付，且實際銷貨
    之營利事業已依法處罰者，免以處罰。」該修正於同年8 月
    15日生效，因生效時本件尚未訴訟終結，依稅捐稽徵法第48
    條之3 規定，應適用修正後之新法。本件原告「確有進貨事
    實，並且取得銓合公司等7 家公司之統一發票」等情，既原
    審所確定，則依上開修正增訂之規定，只要稽徵機關已對實
    際銷或業者即振欣公司依法處罰，則原告雖取得非實際交易
    對象所開立之憑證，仍應免予處罰。惟因卷內資料無法查知
    ，原審亦未予調查審認，尚有未合。
  (二)本件依財政部臺灣省北區國稅局三重稽徵所98年1 月15日北
    區國稅三重三字第0981030464號函復暨檢附裁罰處分書( 詳
    附件) ，振欣公司83年至84年承包原告承作聯華電子三廠八
    吋晶圓廠新建工程，未依法開立之統一發票金額24,850,625
    元逃漏營業稅1,242,531 元，業經核定補徵營業稅額1,242,
    531 元，又振欣公司漏開發票金額24,850,625元應按所漏稅
    額處5 倍漏稅罰金額為6,212,600 元，及未依法給予憑證金
    額24,850,625元處5%行為罰金額為1,242,531 元，並就行為
    罰與漏稅罰擇一從重處罰鍰6,212,600元。
  (三)查振欣公司承包原告承作聯華電子三廠八吋晶圓廠新建工程
    ，未依法開立統一發票逃漏營業稅乙案，業經臺灣省北區國
    稅局三重稽徵所核定補徵稅款及處罰鍰如上述，依修正後稅
    捐稽徵法第44條但書規定，本件原告取得非實際交易對象發
    票金額計11,897,069元部分，應免予處罰，原處罰鍰942,99
    1 元應予追減594,853 元(11,897,069 ×5%=594,853) ，變
    更為348,138元。
  (四)綜上論述，本件請求判決變更罰鍰金額為348,138 元等語，
    訴訟費用由原告負擔。
四、上開事實概要欄所述之事實，除後列之爭點事項外，其餘為
    兩造所不爭執，並有原處分書、臺北市稅捐稽徵處中南分處
    營業稅核定稅額繳款書、臺北市稅捐稽徵處違章案件罰鍰繳
    款書、臺灣高等法院85年度上字第443 號民事判決、工程契
    約書、鐵山工程行保固切結書、原告支付各小包廠商工程款
    明細表、原告取得84年相關統一發票、原告84年取得單據彙
    總表、原告84年相關轉帳傳票、原告84年付款明細表、臺北
    市稅捐稽徵處中南分處88年10月11日第8802924800號函、新
    竹縣稅捐稽徵處88年7 月13日88新縣稅工字第17432 號函、
    台柱水電工程有限公司營業人媒體申報檔畫面查詢、航均機
    械有限公司營業人媒體申報檔畫面查詢、臺北市稅捐稽徵處
    三重分處88年9 月17日北縣稅重( 一) 第34182 號函、鐵山
    工程行84年5-6 月苗栗縣營業人銷售額與稅額申報書、中昇
    機械工程行84年開立統一發票明細表、中昇機械工程行84年
    11-12 月苗栗縣營業人銷售額與稅額申報書、臺北市稅捐稽
    徵處稽核報告書、振欣公司營利事業暨扣繳單位資料查詢、
    太發貿易工程股份有限公司88年1 月21日收到原告給付金額
    收據、振欣公司應收帳款一覽表、聯華電子公司IC三廠、消
    防、衛生排水工程振欣公司所承攬之工程範圍內工程結算表
    、太發貿易工程股份有限公司營業稅籍檔、振欣公司營業稅
    籍檔、振欣公司取得83、84年相關統一發票、太發貿易工程
    股份有限公司開立之估價單、太發貿易工程股份有限公司84
    年取得相關支票影本、振欣公司84年7 月4 日承諾保證書、
    振欣公司與太發貿易工程股份有限公司83年11月9 日簽訂買
    賣合約書、原告付款給聯華公司之付款紀錄表、原告之傳票
    及進項發票資料(5筆金額共計23,190,000元) 、原告83、84
    年間之付款明細表、原告之聯華電子工程付款明細、原告與
    振欣公司84年簽訂之工程契約書、徵銷明細檔多筆查詢等件
    分別附原處分卷、訴願卷及本院卷可稽，為可確認之事實。
五、按行政訴訟法第260 條第2 項規定：「前項發回或發交判決
    ，就高等行政法院應調查之事項，應詳予指示。受發回或發
    交之高等行政法院，應以最高行政法院所為廢棄理由之法律
    上判斷為其判決基礎。」是本件判決自應以最高行政法院發
    回判決所為廢棄理由之法律上判斷為基礎，先予敘明。查本
    件原發回判決之意旨：「... 六、本院按：( 一) 本件上訴
    爭點集中在事實認定上，在這個層次上，上訴理由並不足以
    動搖原判決之事實認定，爰說明如下：1.原判決之事實認定
    為：(1)上訴人將包得之工程轉包予第三人振欣公司，該轉包
    工程款（不含稅）中，有18,859,833元已支付，依法並應取
    得進項憑證，但上訴人卻有以下未合法取得憑證之違章事實
    存在：其中11,897,069元部分，其雖有取得進項憑證，但
    該等進項憑證並非取自實際交易對象之振欣公司，而係取自
    非實際交易對象之銓合公司等7 家公司。其中6,962,764
    元部分，其完全沒有取得進項憑證。(2)而上開違章事實所對
    應之結果及其稅上處理，則如下述：該11,897,069元部分
    之進項憑證部分，依加值型及非加值型營業稅法（下稱營業
    稅法）第19條第1 項第1 款之規定，不得據為扣抵銷項稅額
    之合法憑證，而上訴人實際上已用以扣繳，因此對之補徵營
    業稅款594,853 元。並依稅捐稽徵法第44條「未依規定取得
    憑證」之規定，處以未取得憑證金額5%之罰鍰。該6,962,
    764 元部分，同依稅捐稽徵法第44條「未依規定取得憑證」
    之規定，處以未取得憑證金額5%之罰鍰。以上二筆罰鍰之
    總額為942,991 元。2.上訴意旨對上開違章事實之爭議重心
    則在於：其認為原轉包商振欣公司在締結上開轉承攬契約後
    ，在履約階段陷入周轉不靈之困境，而銓合公司等7 家公司
    則為該合約之分包廠商，因此事後其實際交易對象即為該7
    家公司，取得該7 家公司之進項統一發票，亦無違章可言。
    3.不過此一事實認定之爭點，原判決在理由中（理由欄四之
     (三) ）已有清楚之認定。其論點是從民事法出發，認為振
    欣公司仍為本案轉包工程之實際承攬人，因此上訴人在法律
    上即應以振欣公司為付款對象，並取得振欣公司開立之統一
    發票。這樣的法律論點建立在稅法附從性之基礎上，以民商
    法上之契約當事人認定交易對象，雖然此等標準一定程度上
    不免有僵固性，以致對交易對象之認定過於嚴格。但是因為
    營業稅法上之加值型設計具有前後勾稽，支援所得稅或其他
    稅負稅基掌握之功能，因此不希望有任何交易流程在這個前
    後勾稽之體系上被遺漏，所以這樣的嚴格標準向為司法實務
    所採行，原判決依此認定實際交易當事人為振欣公司，而謂
    銓合公司等7 家公司非上開轉包工程之實際交易對象，尚難
    指為事實認定錯誤。而上訴意旨之主要立論基礎，簡言之，
    即是以實際出面代振欣公司履約者當成其「交易對象」，這
    樣的觀點尚與現行司法實務之認定標準有間，尚非可採。(
    二) 又從上訴理由未提及，但為本院本諸職權應為法律適用
    層次言之，原判決有關維持裁罰處分部分之諭知，尚非合法
    ，在此範圍內應認上訴人之上訴為有理由，爰說明如下：1.
    按稅捐稽徵法第44條業於97年8 月13日修正公布，並增訂但
    書規定：『... 但營利事業取得非實際交易對象所開立之憑
    證，如經查明確有進貨事實及該項憑證確由實際銷貨之營利
    事業所交付，且實際銷貨之營利事業已依法處罰者，免以處
    罰。』該修正於同年8 月15日生效，因生效時本件尚未訴訟
    終結，依稅捐稽徵法第48條之3 規定，應適用修正後之新法
    。2.本件上訴人「確有進貨事實，並且取得銓合公司等7 家
    公司之統一發票」等情，既原審所確定，則依上開修正增訂
    之規定，只要被上訴人已對實際銷貨業者即振欣公司依法處
    罰，則上訴人雖取得非實際交易對象所開立之憑證，仍應免
    予處罰。3.然而本件被上訴人是否已對振欣公司予以處罰，
    由卷內資料尚無法查知，原審亦未予調查審認，尚有未合，
    上訴人指摘原判決違誤，雖非以此為理由，仍應認其該部分
    之上訴為有理由。( 三) 總結以上所述，本案補稅部分之上
    訴，其上訴為無理由，應予駁回。而裁罰部分之上訴，原判
    決關於取得非實際交易對象之憑證11,897,069元部分，判斷
    之合法性基礎，因實證法有變更而失所附麗，並影響罰鍰金
    額之認定，上訴意旨求予廢棄，為有理由，且因此部分事實
    尚欠明確，自應由本院將原判決該部分廢棄發回，由原審法
    院查明事實後更為適法之裁判」依原發回判決意旨，原告將
    包得之工程轉包予第三人振欣公司，該轉包工程款（不含稅
    ）中，有18,859,833元已支付，依法並應取得進項憑證，但
    原告卻有以下未合法取得憑證之違章事實存在：其中11,8
    97,069元部分，其雖有取得進項憑證，但該等進項憑證並非
    取自實際交易對象之振欣公司，而係取自非實際交易對象之
    銓合公司等7 家公司。其中6,962,764 元部分，其完全沒
    有取得進項憑證。故本件應查明者為訴外人振欣公司承包原
    告承作聯華電子三廠八吋晶圓廠新建工程，未依法開立統一
    發票逃漏營業稅部分，被告是否已對振欣公司處罰?
六、按稅捐稽徵法第44條業於97年8 月13日修正公布，並增訂但
    書規定：「但營利事業取得非實際交易對象所開立之憑証，
    如經查明確有進貨事實及該項憑証確由實際銷貨之營利事業
    所交付，且實際銷貨之營利事業已依法處罰者，免以處罰。
    」（該修正於同年8 月15日生效，因生效時本件尚未訴訟終
    結，故應適用修正後之新法。）。經查，振欣公司承包原告
    承作聯華電子三廠八吋晶圓廠新建工程，未依法開立統一發
    票逃漏營業稅乙案，業經臺灣省北區國稅局三重稽徵所核定
    補徵營業稅額1,242,531 元，並處罰鍰6,212,600 元在案，
    有臺北縣政府稅捐稽徵處處分書附卷可按( 見本院卷第42頁
    ) 。故本件實際銷貨業者之振欣公司已依法處罰在案，原告
    依修正後稅捐稽徵法第44條但書規定，應免予處罰。次按「
    當事人於言詞辯論時為訴訟標的之捨棄或認諾者，以該當事
    人具有處分權或不涉及公益者為限，行政法院得本於其捨棄
    或認諾為該當事人敗訴之判決。」行政訴訟法第202 條定有
    明文。查本件被告對原告之請求之訴訟標的，即撤銷原處分
    關於取得非實際交易對象之憑證11,897,069元之罰鍰即594,
    853 元(11,897,069 ×5%=594,853) 部分，業於答辯狀及本
    院準備程序、言詞辯論程序中，為認諾，此有其答辯狀及筆
    錄在卷可憑( 見本院卷第37頁、54頁及74頁) ，而本件訴訟
    標的之罰鍰，被告應具有處分權，揆諸前揭規定，被告既對
    原告請求撤銷罰鍰處分之聲明，為前述之認諾，本院自應認
    為原告該部份之訴為有理由。是原告主張銓合公司等7 家公
    司為原告之實際交易對象，原告係依規定取得憑證，臺北市
    稅捐稽徵處就未取得進項憑證其中11,897,069元科處罰鍰前
     (即作成行為罰前) ，應給予原告陳述意見之機會，使原告
    有說明取得上揭進項憑證之緣由，甚而避免產生對事實認知
    不同之問題，原處分違反行政程序法第8 條至第10條，原告
    並無故意或過失等語，均無審酌之必要。
七、末按「營利事業依法規定應給與他人憑證而未給與，應自他
    人取得憑證而未取得……應就其未給與憑證、未取得憑證…
    …經查明認定之總額，處5%罰鍰。」為稅捐稽徵第44條所明
    定。又原告係營業人，應知悉營業行為應取具實際交易對象
    憑證之規定，其將包得之工程轉包予第三人振欣公司，該轉
    包工程款（不含稅）中，有18,859,833元已支付，依法並應
    取得進項憑證，其中6,962,764 元部分，完全沒有取得進項
    憑證，業如前述，違章事實，洵堪認定，自有違章之故意；
    縱無故意，亦有過失，自應受罰，是其主張此部分無故意或
    過失等語，委無可採。
八、綜上，本件原告取得非實際交易對象之憑證11,897,069元部
    分，依修正後稅捐稽徵法第44條但書規定，應免予處罰。被
    告按原告未依規定取得憑證之總額11,897,069元處以罰鍰59
    4,853 元(11,897,069 ×5%=594,853) ，即有違誤，訴願決
    定未予糾正，亦有未洽，原告就此予以指摘訴請撤銷此部分
    之原處分及訴願決定，為有理由，應予准許。至原告完全沒
    有取得進項憑證6,962,764 元部分之罰鍰348,138 元，原處
    分認事用法核無違誤，訴願決定遞予維持，亦無不合，原告
    徒執前詞，訴請撤銷，為無理由，應予駁回。
九、本件事證已臻明確，兩造其餘主張陳述，於判決結果不生影
    響，無庸一一論列，併予敘明。
據上論結，本件原告之訴為一部有理由，一部無理由，爰依行政
訴訟法第104 條、民事訴訟法第79條，判決如主文。
中    華    民    國    98    年    5     月    21    日
                      臺北高等行政法院第三庭
                                審判長法  官  楊莉莉
                                      法  官  陳心弘
                                      法  官  林惠瑜
上為正本係照原本作成。
如不服本判決，應於送達後20日內，向本院提出上訴狀並表明上
訴理由，如於本判決宣示後送達前提起上訴者，應於判決送達後
20日內補提上訴理由書（須按他造人數附繕本）。
中    華    民    國    98    年    5     月    21    日
                                      書記官  劉道文


司法院資訊處製作；財團法人民間司法改革基金會備份。
